【裁判字號】    90,易,888
【裁判日期】    900525
【裁判案由】    偽造文書
【裁判全文】
臺灣高雄地方法院刑事判決                            九十年度易字第八八八號
    公  訴  人  臺灣高雄地方法院檢察署檢察官
    被      告  ＣＡＴＡＬＡＮ.
右列被告因偽造文書案件，經檢察官提起公訴（八十九年度偵字第二二七四五號），
本院判決如左：
    主  文
ＣＡＴＡＬＡＮ  ＥＬＬＥＮ  ＤＵＣＳＩＮ連續明知為不實之事項，而使公務員登
載於職務上所掌之公文書，足以生損害於公眾，處有期徒刑參月，如易科罰金，以參
佰元折算壹日，緩刑貳年。
扣案之菲律賓國護照（護照號碼：ＤＤ七二Ｏ六五九號）壹本，沒收。
    事  實
一、ＣＡＴＡＬＡＮ  ＥＬＬＥＮ  ＤＵＣＳＩＮ係菲律賓國人，欲至我國工作，惟
    前因故被我國警察機關遣送出境後，竟於民國八十七年八月二十八日，在菲律賓
    假冒ＡＬＡＧＡＮ  ＨＥＬＥＮ  ＰＡＮＡＧＳＡＧＡＮ名義向菲律賓國外交部
    取得菲律賓國護照，並以該名義委託菲國仲介公司申請獲准來台工作後，基於概
    括之犯意，先於八十八年七月六日，持該不實之護照入境台灣，使我國入出境管
    理局人員，將該不實之個人資料登載於出入境資料上，以此蒙混過關，嗣於同年
    八月二日，再透過不知情之富邦人力仲介公司人員，持該不實護照向台北縣警察
    局淡水分局申請外僑居留證，致台北縣警察局淡水分局將此不實事項登載於居留
    外僑資料上並發予居留證，連續使我國公務員登載不實事項於公文書，足以生損
    害於我國政府機關對於外國人之出入境管理及外僑管理之正確性，嗣為警發覺而
    查獲，並扣得ＣＡＴＡＬＡＮ  ＥＬＬＥＮ  ＤＵＣＳＩＮ之菲律賓國護照及假
    冒ＡＬＡＧＡＮ  ＨＥＬＥＮ  ＰＡＮＡＧＳＡＧＡＮ之名所取得之菲律賓國護
    照各一本及外僑居留證一張。
二、案經高雄市政府警察局小港分局報告台灣高雄地方法院檢察署檢察官偵查起訴。
    理  由
一、右揭事實，業據被告ＣＡＴＡＬＡＮ  ＥＬＬＥＮ  ＤＵＣＳＩＮ於警偵及本院
    審理中坦白承認，復有居留外僑作業外勞詳細資料二紙、外僑出入境資料、台北
    縣警察局外僑居留證申請書及入境登記表各一紙，及扣案之ＣＡＴＡＬＡＮ  Ｅ
    ＬＬＥＮ  ＤＵＣＳＩＮ菲律賓國護照（護照號碼：ＣＣ四三一Ｏ二三號）、假
    冒ＡＬＡＧＡＮ  ＨＥＬＥＮ  ＰＡＮＡＧＳＡＧＡＮ之名所取得菲律賓國護照
    （護照號碼：ＤＤ七二Ｏ六五九號）各一本及外僑居留證一張在卷可資佐證，是
    被告之自白與事實相符，事證明確，被告有前述連續使公務員登載不實事項於公
    文書之犯行，應堪認定。
二、核被告所為，係犯刑法第二百十四條之明知為不實之事項，而使公務員登載於職
    務上所掌之公文書罪。被告於八十八年八月二日，係透過不知情之富邦人力仲介
    公司人員，持該不實護照向台北縣警察局淡水分局申請外僑居留證，業據被告於
    警訊中供承在卷，是被告就此部分犯行，應為刑法第二百十四條之間接正犯。又
    被告先後二次使我國公務員登載不實事項之犯行，時間緊接，方法相同，觸犯構
    成要件相同之罪名，顯係基於概括犯意為之，應依連續犯規定論以一罪，並依法
    加重其刑。另公訴人雖僅就被告於八十八年八月二日，透過不知情之富邦人力仲
    介公司人員，持該不實護照向台北縣警察局淡水分局申請外僑居留證之犯行提起
    公訴，然檢察官就犯罪事實一部起訴者，其效力及於全部，本件被告係持該不實
    護照入境，則必然使我國入出境管理局人員，將該不實之個人資料登載於出入境
    資料上，是此部分亦觸犯有刑法第二百十四條之罪，且與前揭論罪科刑之使台北
    縣警察局淡水分局登載不實資料於外僑居留資料上之犯行，有連續犯之關係，已
    如前述，本院自應就屬於裁判上一罪之使我國入出境管理局人員登載不實部分，
    一併加以裁判，併此敘明。爰審酌被告犯後坦承犯行，且在我國並未有犯罪紀錄
    ，有台灣高雄地方法院被告院內索引卡紀錄表一紙在卷可查，及其他一切情狀，
    量處如主文所示之刑，並諭知易科罰金之折算標準。查被告未曾在我國受有期徒
    刑以上之宣告，有前述被告之院內索引卡紀錄表一紙在卷可憑，被告犯後已坦承
    犯行，可見已有悔意，經此次我國司法機關之起訴及審判程序，當知所警惕，應
    無再犯之虞，本院認被告所宣告之刑以暫不執行為適當，爰一併諭知緩刑二年，
    以啟自新。扣案之菲律賓國護照（護照號碼：ＤＤ七二Ｏ六五九號）一本，係被
    告冒ＡＬＡＧＡＮ  ＨＥＬＥＮ  ＰＡＮＡＧＳＡＧＡＮ之名所取得菲律賓國護
    照，為被告所有且係供被告犯罪所用之物，業據其供承在卷，應依刑法第三十八
    條第一項第二款規定，宣告沒收。末按行為後法律有變更者，適用裁判時之法律
    ，刑法第二條第一項前段定有明文，又易服勞役及期間、數罪併罰之定執行刑、
    緩刑及易以訓誡易科罰金各事項，均依新法，有最高法院二十四年七月總會決議
    （二）可資參照，而刑法第四十一條已於九十年一月十日修正，並於同年月十二
    日生效，參諸前揭法條規定及決議意旨，本件自應適用裁判時即修正後刑法第四
    十一條第一項規定，諭知易科罰金之折算標準，併此敘明。
據上論斷，應依刑事訴訟法第二百九十九條第一項前段，刑法第二條第一項前段、第
五十六條、第二百十四條、第四十一條第一項、第七十四條第一款、第三十八條第一
項第二款，罰金罰鍰提高標準條例第一條前段、第二條，判決如主文。
本案經檢察官林慧美到庭執行職務。
中      華      民      國      九十      年      五    月    二十五    日
                                    臺灣高雄地方法院刑事第三庭
                                        審判長法  官  宋明中
                                              法  官  葉啟洲
                                              法  官  呂憲雄
右正本證明與原本無異。
如不服本判決，應於判決送達後十日內，向本院提出上訴狀。
        書記官  許麗珠
中    華    民    國      九十      年      五      月      二十八      日


司法院資訊處製作；財團法人民間司法改革基金會備份。
